【裁判字號】    99,簡上,109
【裁判日期】    990907
【裁判案由】    妨害風化
【裁判全文】
臺灣彰化地方法院刑事判決             99年度簡上字第109號
公  訴  人  臺灣彰化地方法院檢察署檢察官
上  訴  人
即  被  告  丙○○
上列上訴人因妨害風化案件，不服本院99年度簡字第746 號中華
民國99年5 月18日第一審簡易判決（原檢察官聲請簡易判決處刑
案號：99年度速偵字第828 號），提起上訴，本院管轄第二審合
議庭判決如下：
    主  文
上訴駁回。
丙○○緩刑參年。
    犯罪事實及理由
一、本案經本院審理結果，認第一審判決認事用法及量刑均無不
    當，應予維持，並引用第一審判決書記載之犯罪事實及證據
    名稱（如附件，惟刑事簡易判決犯罪事實欄第2 至4 行關於
    「竟與綽號『大哥』之成年男子共同基於意圖使女子與他人
    為性交行為，而媒介以營利之犯意聯絡」之記載應更正為「
    竟與綽號『大哥』之成年男子【及其他真實姓名年籍不詳之
    成年成員】共同基於意圖使女子與他人為性交行為，而媒介
    以營利之犯意聯絡」，第12至14行「將其餘款項交付予丙○
    ○，丙○○於扣除其應得之報酬後，將剩餘款項交付予綽號
    『大哥』之成年男子，丙○○與綽號『大哥』之成年男子，
    即以此牟利」之記載應更正為「【有時】將其餘款項交付與
    丙○○，丙○○於扣除其應得之報酬後，將剩餘款項交付予
    綽號『大哥』之成年男子【或其指定之成員】，丙○○與綽
    號『大哥』之成年男子【及其他成員】，即以此牟利」）。
二、本件上訴人即被告丙○○（以下簡稱被告）上訴意旨略以：
    被告非營業駕駛人，由於去年與配偶離婚，現親自撫養小孩
    ，覓職不易，僅能於父母工作下班後，駕駛自用小客車至員
    林交流道攬客，所得微薄且不穩定。今年農曆年後，被告於
    平面媒體見有登載徵人啟事，應徵司機，約定載送其指定之
    客人，每一趟車資新臺幣（下同）100 元計價，被告由於無
    計程車營業執照，加諸對方無硬性規定，故被告平時乃於中
    山高速公路或員林交流道附近攬客，遇有綽號「大哥」之人
    叫車，即依其吩咐時間、至指定地點載客，並當場向乘坐客
    人索取車資100 元。按對方向被告叫車，均於完成載送客人
    至目的地，收取100 元車資後，雙方關係旋即結束，並無任
    何犯意之聯繫，刑事簡易庭逕認被告係俗稱「車夫」之應召
    站共犯，對被告而言，實有誤判。本件發生當日，被告於警
    方製作筆錄，就與「大哥」約定其載送客人乙節，據實表述
    ，並非於警詢、偵訊中自白。由於被告與乘客根本不相識，
    依客人指示抵達目的地即離開，故更不可能收取客人賣淫所
    得，刑事簡易庭實不應僅憑客人說詞，即入罪予被告，尤其
    警方亦無任何事證，足以用為指證被告係犯罪集團之「車夫
    」，甚至連客人指陳代收其賣淫所得金錢等事證亦無，被告
    抱持勞力，賺取微薄收入，養育稚子，腳踏實地，從未敢賺
    取非法所得，如今遭不法之徒蒙蔽，背負莫須有之刑責，自
    是心有未甘，為此求為撤銷原判決，更為無罪之判決等語。
三、訊據被告丙○○於本院審理時已坦承有於民國99年4 月初某
    日起，依綽號「大哥」之人指示，前往指定地點載送女子，
    並載往指定地點從事性交易，代價為每趟100 元，且有時因
    女子前去從事性交易，伊駕車在外等候，賣淫女子乃將上一
    次性交易所得先行寄放伊處，是時若綽號「大哥」之人聯絡
    伊欲收取性交易所得，伊便會將上開女子寄放之款項交予對
    方之事實不諱。雖否認與綽號「大哥」之人或其他不詳成員
    有共同意圖使女子與他人為性交而媒介以營利之犯意聯絡，
    辯稱：伊只是單純開車收取車資，沒有獲取其他報酬，也沒
    有介紹客人，並非主導者，亦非共犯云云。然查：
（一）本案犯罪事實除據被告於本院審理時坦承如上所述，並有
      被告於警詢及偵查中陳述可憑，核與證人即賣淫女子甲○
      、乙○○、男客吳國在於警詢證稱之情節大致相合，此外
      ，復有彰化縣警察局員林分局現場紀錄表1 紙、夾報廣告
      1 紙、照片11幀、電話門號申設人資料查詢結果3 紙及扣
      案如附件第一審刑事簡易判決附表壹、貳所示之物為證，
      堪認被告上開供述與事實相符，足以採信，被告確實有自
      前揭時日起，依綽號「大哥」之人指示，以每趟100 元之
      代價，載送賣淫女子前往指定地點從事性交易，並曾代為
      將賣淫女子性交易所得交付綽號「大哥」之人或其指定之
      人一情至為明確。
（二）第按，刑法第231 條第1 項所規定「意圖使男女與他人為
      性交之行為，而媒介以營利者」，以行為人具營利目的，
      有圖使男女與他人為性交而媒介，為其犯罪構成要件之行
      為。其中所稱媒介乃指居間介紹，使男女因行為人之介紹
      牽線行為而能與他人為性交之意。茲被告依綽號「大哥」
      之人指示，載送女子前往從事性交易，使賣淫女子因被告
      載送之牽線行為而能與他人為性交，並代為收受性交易所
      得後轉交該綽號「大哥」之人或其指定之人，則被告對於
      媒介男女性交以營利乙節，已有參與犯罪構成要件之行為
      ，況被告代為將性交易所得交付予該綽號「大哥」或其指
      定之人，並從中取得以車趟每趟100 元計算之報酬，明顯
      對於該綽號「大哥」之人及其成員媒介女子從事性交易以
      獲利一情有意思聯絡，是以被告自應以共同正犯論擬，被
      告辯稱並無犯意聯絡，亦非共犯云云，顯不足採信。
（三）又所謂自白乃指於刑事追訴機關發覺其犯行後，自動供述
      不利於己之犯罪事實之謂（最高法院86年度台上字第5258
      號判決可資參照），被告於警詢及偵查中均已就如何依綽
      號「大哥」之人指示，載送女子前往從事性交易，並收取
      每趟100 元之代價，復曾代為將性交易所得轉交予該綽號
      「大哥」之人或其指定之人等就本案認定不利於被告之犯
      罪事實為具體之陳述，依上開說明，被告此部分供述係屬
      自白無疑，被告認其並未於警詢及偵查中自白，容有誤會
      ，附此敘明。
（四）綜上所述，本案事證明確，被告犯行堪予認定。
四、原審以被告共同意圖使女子與他人為性交之行為，而媒介以
    營利之犯行事證明確，並審酌被告上開犯案之情狀，據以論
    罪科刑，判處被告有期徒刑3 月，並諭知易科罰金之折算標
    準，及為沒收之諭知，核無不當，上訴人即被告指摘原判決
    不當，請求撤銷原判決，為無理由，應駁回其上訴。又被告
    雖曾因故意犯強盜罪受有期徒刑8 年之宣告，然已於93 年7
    月3 日執行完畢，5 年內未曾受有期徒刑以上刑之宣告，有
    臺灣高等法院被告前案紀錄表在卷可按，其因家境勉持（有
    被告之警詢筆錄記載可稽），為求生計，一時失慮，致罹刑
    章，其經此偵審程序與論罪科刑之教訓後，當知所警惕，而
    無再犯之虞，本院認所宣告之刑，以暫不執行為適當，爰依
    刑法第74條第1 項第2 款規定，併予宣告緩刑3 年，以啟自
    新。
據上論斷，應依刑事訴訟法第455 條之1 第1 項、第3 項、第37
3 條、第368條，刑法第74條第1項第2款，判決如主文。
本件經檢察官葉建成到庭執行職務。
中    華    民    國    99    年    9     月    7     日
                  刑事第五庭      審判長法官   周淡怡
                                  法      官   李淑惠
                                  法      官   王奕勛
以上正本證明與原本無異。
本件不得上訴。
中    華    民    國    99    年    9     月    7     日
                                  書  記  官  陳文新

司法院資訊處製作；財團法人民間司法改革基金會備份。
